Pedro Augusto Blasi Castoldi

Natural de São José do Rio Pardo Celular: (19) 99128 7089

Nascimento: 12/09/1985 Email: pedrocastoldi@gmail.com

CNH B RG: 43.528.971-8

Objetivo: Operações em áreas correlatas à Administração, Análise de Dados e TI

Resumo das Qualificações

Aplicar os meus conhecimentos no trato administrativo, TI e correlatas, em atividades da organização, com disciplina, humanidade e transparência, prezando pela ética e respeito. Tenho experiência em estágios na área de acadêmica, atuando como estagiário em Sociologia para o Ensino Médio em duas escolas estaduais em Campinas. Também possuo experiência profissional em distintas áreas, incluindo alimentação de linha de produção, auxiliar de escritório e instrutor de cursos profissionalizantes de informática básica. Trabalhei como helpdesk em infraestrutura Linux/MS, onde desenvolvi habilidades técnicas em manutenção de sistemas e suporte ao usuário de primeiro e segundo níveis.

Experiências Profissionais

03/24 ~ 06/24 -- STI Soluções Tec. Informação Ltda (Vargem Grande do Sul): Alimentador Linha de Produção

03/21 ~ 06/22 - Duda Despachante (São José do Rio Pardo): Auxiliar de Escritório

06/19 ~ 09/19 - Max Educação e Treinamentos (Hortolândia, SP): Instrutor Horista - Cursos Prof. de Inform. Básica

2006 a 2008 - Grupo Geo /HTE (São Paulo): Helpdesk Infraestrutura Linux/MS

Experiência em Estágio na Educação

03/2017 a 11/2017 - EE. Prof. Adalberto Prado e Silva / EE. Júlio de Mesquita: Est. Sociologia para o Ensino Médio

Formação

2011 a 2017 - UNICAMP

Bacharel em Ciências Sociais (Demografia, Sociologia)

Cursos Técnicos

2000 ~ 2001 – Programação SQL, Access, Excel, C++, Delphi, VB – Microlins: Noções de Programação Básica

2000 ~ 2001 – Auxiliar em Administração, Contabilidade e RH – Microlins: Básico das Rotinas de Escritório

Cursos Online

2024 - Fundação Bradesco, Brasil.

• Introdução à Análise de Dados – Power BI

2024 - Escola Nacional de Administração Pública (ENAP), Brasil.

- Governança de Dados na Administração Pública (30h)
- Ética e Serviço Público. (15h).
- Fundamentos da Lei Geral de Proteção de Dados. (20h).

2024 - Portal Capacita do Ministério do Desenvolvimento Social

- Fundamentos do Sistema Único de Assistência Social (SUAS)
- Vigilância Socioassistencial

<u>Interesses</u>

Aprimoramento técnico na área de análise de dados.